臺灣屏東地方法院刑事判決　　　　　　　　　　　　　九十年度易字第一九一號
　　公　訴　人　臺灣屏東地方法院檢察署檢察官
　　被　　　告　丁○○
右列被告因竊盜案件，經檢察官提起公訴（九十年度偵字第二八八三號），本院判決
如左：
    主  文
丁○○共同竊盜，處有期徒刑捌月。扣案釣竿貳支、魚鉤壹組、魚鉤壹付均沒收。
    事  實
一、丁○○前曾因違反漁業法及懲治走私條例等案件，經法院分別判處有期徒刑一年
    二月及有期徒刑四年確定，並定其應執行刑有期徒刑五年，嗣於民國八十八年假
    釋出獄，其假釋原應於九十一年三月三日期滿，詎其於假釋中猶不知悔改，於九
    十年五月四日下午九時四十分許，與年籍不詳之成年男子一人，共同基於意圖為
    自己不法所有之犯意聯絡，駕駛ＣＴＲ－ＰＴ－○一一八號膠筏，航行至屏東縣
    竹坑外海一浬處箱網養殖區內，以釣竿垂釣之方式，竊取丙○○所養殖之海鱺魚
    數隻，得手之後，適被丙○○及甲○○發現追逐並報警，丁○○與該姓名年籍不
    詳之男子於被追逐中，旋將所竊取之魚貨全數拋入海中，而丙○○所駕駛之膠筏
    因馬力不足，致丁○○等未遭其逮捕，而該年籍不詳之成年男子並另行先行上岸
    ，嗣於同日下午十一時二十二分許，在屏東縣海口外海二浬處，丁○○始為警查
    獲，並扣得釣竿二支、魚鉤一組等物。嗣丙○○等並於同年月五日於該箱網養殖
    區內拾得丁○○所遺留之魚鉤一付並送經本院扣案。
二、案經行政院海岸巡防署海洋巡防總局第十四海巡隊報請台灣屏東地方法院檢察署
    檢察官偵查起訴。
    理  由
一、訊據被告矢口否認涉有右揭竊盜犯行，辯稱：我沒有去偷釣魚，我當天出港是要
    去放漁網，出海後三個小時但是都沒抓到漁，後來要等到風浪小一點，但是一直
    等不到，想要換地方就被抓到了云云。經查
（一）右揭犯罪事實，業據被害人丙○○、甲○○指訴歷歷，復有照片數幀及扣案之
      釣竿二支、魚鉤一組、魚飼料參粒、魚鉤一付等物可稽。
（二）證人丙○○、甲○○於警訊中均經當場指證被告確係竊魚之人無誤，且證人丙○○於警訊證稱：「船上我確定有二個人，一名身穿防寒衣（身材較瘦）另一
      名微胖身穿輕便服白色上衣，褲子顏色因他在駕駛室看不到」等語，經核被告
      為警查獲之時，確係身穿輕便服白色上衣，且被告身型微胖，此有警訊照片編
      號五、六可稽，益見證人丙○○之指證無誤。
（三）證人丙○○、甲○○於警訊均當場指證被告所駕駛ＣＴＲ—ＰＴ—０一一八號
      膠筏確係竊魚者所駕駛之膠筏無誤，且證人甲○○於警訊時證稱：其與丙○○
      所駕駛之膠筏於追逐被告膠筏之過程中，曾擦撞到被告膠筏之左前舷部位等語
      （參見九十年五月五日警訊筆錄），證人丙○○於本院亦證稱：「問：（提示
      本院及警卷被告丁○○漁船照片）你是否可以確認是否就是這台膠筏？答：我
      確定就是這台，因為我們有去撞到他的船，如警訊照片地二禎所示他的船左舷
      有被我們撞列開來，而且我們已經注意他的這台船很久了」等語，再參諸卷附
      警訊照片二所示被告之膠筏，該膠筏之左前舷確有被擦撞過之痕跡。足證證人
      張志清、丙○○所指該ＣＴＲ—ＰＴ—０一一八號膠筏確係竊魚之人所駕駛之
      膠筏無誤。
（四）證人丙○○於本院證稱：「我有帶魚鉤、飼料及照片來（庭呈照片二十張、魚
      鉤及飼料等物），照片中的那台小貨車就是他們用來裝偷來的魚的，現在放在
      港邊沒有人敢去開，這些魚竿釣到魚的照片就是我們的師傅隔天去收拾東西的
      時候發現之後再拍照的，他們那天去釣魚的時候有用挫的也有用海麗的魚肉去
      做餌釣的，而且被告船上找到的飼料只有我們工廠有做，所以我更確定是他偷
      釣的，如警訊照片第四禎的飼料就是我的魚吐出來的，因為我的海鱺魚如果被
      釣起來的時候會掙扎而把飼料吐出來。我的飼料泡水後顏色會變淡，而且我的
      飼料中間有個洞很好認，如警訊照片第七禎就是用海鱺的魚肉去釣的，庭呈魚
      鉤就是我們隔天早上在那邊發現的，要釣海鱺麗魚一定要用這種大鉤，我所庭
      呈的照片都是當晚所照或是隔天白天去照的」等語。而被告所駕駛ＣＴＲ—Ｐ
      Ｔ—０一一八號膠筏為警查獲時，其船上所餘留之扣案魚飼料及釣具、魚鉤等
      物，就魚飼料部分（參警卷照片編號四）經核與證人丙○○於本院所庭呈之飼
      料相符，就釣具（參警卷照片編號六、七）魚鉤（參警卷照片編號七、八）經
      核亦與證人丙○○於本院所庭呈伊等於案發次日於箱網養殖區內發現竊盜者所
      遺留之釣具同屬以木桿製者（本院卷附照片編號五、十一、十三、十七、十九
      ）及特殊之魚勾（參本院拍攝照片編號三）均相符，足見被告所駕駛ＣＴＲ—
      ＰＴ—０一一八號膠筏上所餘留之扣案魚飼料係丙○○所使用之魚飼料，而丙○○次日所發現之釣具、魚鉤係被告逃逸時所遺留之物。
（五）被告於九十年五月四日十七時三十分出港時，依第六岸巡隊六二大隊海口安檢
      站該日漁船進出港登記簿，其雖記載被告僅只一人駕駛ＣＴＲ—ＰＴ—０一一
      八號膠筏出港，且被告為警查獲時亦未查獲證人丙○○、甲○○所指之另名年
      籍不詳之成年男子共犯，惟證人丙○○於本院證稱：伊於警訊所稱之另名共犯
      係穿著潛水衣，且證人即承辦之警員乙○○於本院亦證稱：「他們那種膠筏只
      要有沙灘就可以上岸，我們那邊沙灘又很多，查獲時被告離岸又很近，他的船
      上如有人要先上岸很容易。我們接到通報到查到被告約有二個小時」等語，衡
      情該名共犯仍可於被告辦妥出港手續後另由被告接駁上船，嗣亦可另自行上岸
      逃離，自不足以上揭登記簿之記載及未查獲另名共犯而為被告有利之認定。
（六）綜上所述，被告所辯無非事後卸責之詞，委無足採，事證明確，被告犯行堪以
      認定。
二、核被告丁○○所為，係犯刑法第三百二十條第一項之竊盜罪，其與前揭不詳姓名
    成年男子間具有犯意聯絡及行為分擔，為共同正犯。爰審酌被告犯罪之動機、目
    的、手段，犯罪時所受之刺激及其素行不佳、生活狀況、智識程度、犯罪所生之
    損害依證人張榮清所述約八萬元，於假釋中不知所警惕且犯罪後未能坦承犯行未
    有悔意之態度等一切情狀，量處如主文所示之刑。扣案之釣竿二支、魚鉤一組（
    屏東地檢署九十年度檢總管字第一二○一號）、魚鉤一付（九十一年度保管字第
    三二七號），其所有權既不出被告或另名共犯二人，顯係被告或共犯所有供犯罪
    所用之物，自仍應依刑法第三十八條第一項第二款規定沒收。
據上論斷，應依刑事訴訟法第二百九十九條第一項前段，刑法第二十八條、第三百二
十條第一項、第三十八條第一項第二款，罰金罰鍰提高標準條例第一條前段，判決如
主文。
中      華      民      國      九十一      年      三      月    十九  日
                                      臺灣屏東地方法院刑事第二庭
                                          法  官  郭書豪
右正本證明與原本無異。
如不服本判決應於收受本判決後送達後十日內向本院提出上訴書狀，其未敘述上訴理
由者，並得於提起上訴後十日內向本院補提理由書狀（均須按他造當事人之人數附繕
本 ）「切勿逕送上級法院」
                                          書記官   呂坤宗
中      華      民      國      九十一      年      三      月   十九   日
附錄本案論罪法條：
刑法第三百二十條第一項：
意圖為自己或第三人不法之所有，而竊取他人之動產者，為竊盜罪，處五年以下有期
徒刑、拘役或五百元以下罰金。
